臺灣高等法院高雄分院刑事判決　　　　 94年度上訴字第352號
上　訴　人　臺灣高雄地方法院檢察署檢察官
被　　　告　甲○○
上列上訴人因被告違反毒品危害防制條例案件，不服臺灣高雄地
方法院94年度訴緝字第9 號中華民國94年1月26日第一審判決（
起訴案號：臺灣高雄地方法院檢察署92年度毒偵字第5659號，併
案案號：臺灣高雄地方法院檢察署94年度偵字第1210號），提起
上訴，本院判決如下：
    主  文
原判決撤銷。
甲○○連續施用第一級毒品，累犯，處有期徒刑壹年。扣案之海
洛因五包（合計驗後淨重零點柒捌公克，包裝重零點玖公克）沒
收銷燬之。
    事  實
一、甲○○曾因肅清煙毒條例案件，經法院判處有期徒刑2 年確
    定，於民國89年4月6日縮短刑期假釋出監，90年1月9日假釋
    未經撤銷，期滿以執行完畢論。復因施用毒品案件，經臺灣
    高雄地方法院裁定送觀察勒戒，認有繼續施用傾向，而以88
    年度毒聲字第572 號裁定送強制戒治，嗣保護管束期滿，經
    台灣高雄地方法院檢察署檢察官於88年8 月24日以88年度戒
    毒偵字第66號處分不起訴確定。詎仍未知戒慎，明知海洛因
    業經公告為毒品危害防制條例第2條第2項之第一級毒品，不
    得非法施用，竟仍基於施用第一級毒品海洛因之概括犯意，
    於強制戒治執行完畢後5 年內，自92年9 月16日起至94年1
    月10日止，在其高雄市○○區○○里○○○路285 之4 號住
    處，以將海洛因摻入香菸吸食之方法，施用第一級毒品海洛
    因多次。嗣於92年9 月16日晚間11時30分許，在高雄市三民
    區○○○路209 號瑞宮飯店前，為警盤詰查獲，並在甲○○
    所住該飯店716 室床頭邊桌上扣得第一級毒品海洛因1 包（
    驗後淨重0.02公克，包裝重0.24公克）；又於94年1 月11日
    14 時10 分許，在高雄市○○區○○路與中安路口，為警查
    獲，並扣得第一級毒品海洛因4 包（合計驗後淨重0.76公克
    ，包裝重0.66公克）。
二、案經高雄市政府警察局刑警大隊、高雄市政府警察局小港分
    局分別移送臺灣高雄地方法院檢察署檢察官偵查起訴暨聲請
    併案審理。
    理  由
一、上揭事實，業據被告甲○○於警偵詢及原審法院審理時供認
    不諱，並有海洛因粉末5 包扣案可稽，該扣案之5 包粉末經
    法務部調查局鑑驗結果，確含海洛因成分（合計驗後淨重0.
    78公克，包裝重0.9 公克），有該局92年10月17日調科壹字
    第220016115 號、94年4 月4 日調科壹字第220019554 號鑑
    定通知書2 份在卷可稽，又被告為警查獲時經警採集其尿液
    送檢驗結果，確呈嗎啡之陽性反應，有高雄市立凱旋醫院煙
    毒尿液檢驗成績書在卷足憑，足證被告之自白確與事實相符
    。又被告前因施用毒品案件，經臺灣高雄地方法院裁定送觀
    察勒戒，認有繼續施用傾向，而以88年度毒聲字第572 號裁
    定送強制戒治，嗣保護管束期滿，經台灣高雄地方法院檢察
    署檢察官於88年8 月24日以88年度戒毒偵字第66號處分不起
    訴確定之事實，有臺灣高等法院被告全國前案紀錄表1 紙附
    卷可查。被告於強制戒治執行完畢後5 年內再犯施用毒品罪
    之事證明確，被告施用第一級毒品海洛因之犯行洵堪認定，
    應予依法論科。
二、按海洛因係屬毒品危害防制條例第2 條第1 項所稱之第一級
    毒品，依法不得施用。核被告所為，係犯毒品危害防制條例
    第10條第1 項之施用第一級毒品罪。被告先後多次施用第一
    級毒品犯行，時間緊接，犯罪方法相同，所犯係同一構成要
    件之罪，顯係基於概括犯意反覆為之，為連續犯，應依法論
    以一罪並加重其刑。被告自92年9 月17日起至94年1 月10日
    止，施用第一級毒品海洛因之犯行，雖未經公訴人起訴，惟
    此部分與公訴人起訴部分，有連續犯裁判上一罪關係，本院
    自得併予審理。被告持有海洛因後，進而施用，其持有行為
    應被其施用之行為所吸收，不另論罪。被告曾因肅清煙毒條
    例案件，經法院判決處有期徒刑2 年確定，於民國89年4 月
    6 日縮短刑期假釋出監，90年1 月9 日假釋期滿未經撤銷，
    以執行完畢論，有台灣高雄地方法院檢察署刑案資料查註紀
    錄表及台灣高等法院被告全國前案紀錄表可按，其於有期徒
    刑執行完畢後5 年以內再犯有期徒刑以上之罪，為累犯，應
    依刑法第47條規定遞加重其刑。
三、被告犯罪事證明確，原審法院予以論罪科刑，固非無據。惟
    查：檢察官聲請併案審理部分即被告自92年9 月17日起至94
    年1 月10日止，施用第一級毒品海洛因之犯行，原判決未及
    併予裁判，尚有未洽，檢察官上訴意旨執此指摘原判決不當
    ，為有理由，應由本院撤銷改判。爰審酌被告前因施用毒品
    ，經強制戒治且為不起訴處分後，仍未戒絕毒品，再犯本件
    施用毒品之罪，顯見其戒除毒癮之意志薄弱，惡習未改，惟
    念及施用毒品乃戕害自己身心之行為，尚未損及他人，且其
    犯後已坦認犯行等一切情狀，量處如主文第2 項所示之刑。
    又扣案之白色粉末5 包（合計驗後淨重0.76公克，包裝重
    0.66公克）係第一級毒品海洛因，業如前述，因殘留於包裝
    物上之毒品與包裝物無法析離，是該包裝物亦屬毒品無疑，
    故該5 包白粉及其包裝物均應依毒品危害防制條例第18條第
    1 項前段併予宣告沒收銷燬之。
四、被告經合法傳喚，無正當之理由未於審判期日到庭，爰不待
    其陳述，逕行判決。
據上論結，應依刑事訴訟法第369 條第1 項前段、第364 條、第
371 條、第299 條第1 項前段，毒品危害防制條例第10條第1項
、第18條第1 項，刑法第11條、第56條、第47條，判決如主文。
本案經檢察官陳國全到庭執行職務。
中　　華　　民　　國　　94　　年　　5 　　月　　26　　日
                  刑事第六庭    審判長法  官  王憲義
                                      法  官  張盛喜
                                      法  官  范惠瑩
以上正本證明與原本無異。
如不服本判決應於收受本判決後10日內向本院提出上訴書狀，其
未敘述上訴理由者，並得於提起上訴後10日內向本院補提理由書
狀（均須按他造當事人之人數附繕本）「切勿逕送上級法院」。
中　　華　　民　　國　　94　　年　　5 　　月　　27　　日
　　　　　　　　　　　　　　　　　　　書記官  魏文常
附錄本判決論罪科刑法條：
毒品危害防制條例第10條第1項
施用第一級毒品者，處6月以上5年以下有期徒刑。
